臺灣高等法院刑事判決
110年度上易字第1607號
上  訴  人  
即  被  告  邱明宏


指定辯護人  陳俊宏律師(法扶律師)          
上列上訴人即被告因違反性騷擾防治法案件，不服臺灣宜蘭地方
法院110年度易字第172號，中華民國110年8月18日第一審判決（
起訴案號：臺灣宜蘭地方檢察署110年度偵字第724號），提起上
訴，本院判決如下：
    主      文
上訴駁回。   
邱明宏緩刑叁年，並應依附件一本院111年度附民字第47號和解
筆錄履行賠償義務。
    事實及理由
一、經本院審理結果，認第一審以上訴人即被告邱明宏犯性騷擾
    防治法第25條第1項之意圖性騷擾，乘人不及抗拒而為觸摸
    其身體隱私處之行為罪，判處拘役50日，並諭知易科罰金折
    算之標準為新臺幣（下同）1,000元折算1日，認事用法及量
    刑均無不當，應予維持，並引用第一審判決書記載之事實、
    證據及理由（如附件二）。
二、被告上訴意旨略以：伊已經跟告訴人（警詢代號BT000-A109
    122，真實姓名、年籍均詳卷，下稱甲男）達成和解，並坦
    承犯行，且為中低收入戶，患有強迫症、重症肌無力等疾病
    ，至無法工作收入而無資力，伊因一時思慮不周，誤觸法網
    ，事後心中懊悔，請求能予減輕其刑並給予緩刑云云。
三、本院查：
　㈠原判決依憑被告之自白、甲男於警詢、偵訊之證述，監視器
    錄影畫面翻拍照片14張等證據，認定被告意圖性騷擾，乘人
    不及抗拒而為觸摸其身體隱私處之犯行，已詳敘所憑之證據
    與認定之理由，並無任何憑空推論之情事，亦與經驗法則、
    論理法則無違。
　㈡按刑事審判旨在實現刑罰權之分配的正義，故法院對有罪被
    告之科刑，應符合罪刑相當之原則，使輕重得宜，罰當其罪
    ，以契合社會之法律感情，此所以刑法第57條明定科刑時應
    審酌一切情狀，尤應注意該條所列10款事項以為科刑輕重之
    標準，俾使法院就個案之量刑，能斟酌至當。而量刑輕重係
    屬事實審法院得依職權自由裁量之事項，苟已斟酌刑法第57
    條各款所列情狀而未逾越法定刑度，不得遽指為違法（最高
    法院72年台上字第6696號判例參照）。查原審判決關於科刑
    之部分，已審酌刑法第57條各款規定之情狀（詳如原判決第
    2頁第19至26行，本院卷第12頁），於法定刑度之內，予以
    量定，且就被告上訴意旨所指－坦承犯行，目前無業，家庭
    經濟狀況貧寒等一切情狀予以斟酌，客觀上並無明顯濫權或
    失之過重之情形，亦未違反比例原則，核無違法或不當。至
    被告與甲男雖於本院審理時達成和解，並已履行部分和解條
    件而填補甲男部分損害，然本件被告為滿足一己私慾，利用
    甲男年少懵懂而不知防備，趁甲男不及抗拒之際，對甲男為
    性騷擾行為，侵犯尚處少年身心發育階段之甲男之身體隱私
    及性自主權，造成甲男驚慌、嫌惡，顯然嚴重欠缺尊重他人
    身體自主權利之觀念，並對甲男心理造成嚴重傷害，其行為
    應予非難，是自不宜僅因其事後與甲男和解，即認原審之量
    刑有何違誤或不當而應予減輕。從而，被告提起本件上訴，
    請求予以減輕其刑，為無理由，應予駁回。
  ㈢查被告前未曾受有期徒刑以上刑之宣告，有本院被告前案紀
    錄表可稽，其業與甲男於本院以3萬6,000元達成民事和解，
    並已於本院111年1月27日審理時當庭給付甲男1萬1,000元（
    見本院卷第136頁），餘款則依附件一所示和解筆錄內容所
    示分期給付甲男，有本院111年度附民字第47號和解筆錄在
    卷可稽（見本院卷第139至140頁），足認被告事後已盡力彌
    補自己犯罪所造成之損害以求獲得甲男諒解，信經此偵審程
    序之教訓，應當知所警惕，無再犯之虞；再斟酌其等如附件
    一之和解筆錄內容四所示，甲男乃同意給予被告附條件緩刑
    之機會，是本院綜合各情，考量被告之身體健康、家庭經濟
    狀況等因素，倘令其入監執行，恐薰習犯罪之惡習，或因此
    自暴自棄，有礙其日後復歸社會，因認對於被告所科之刑，
    以暫不執行為適當，爰依刑法第74條第1項第1款之規定，併
    予宣告緩刑3年。又為督促被告履行上開和解內容，認有依
    照刑法第74條第2項第3款之規定，命被告於緩刑期內應依附
    件一本院111年度附民字第47號和解筆錄履行賠償義務之必
    要，故併為此附負擔之宣告。至被告倘於緩刑期間，違反上
    開所定負擔情節重大，足認原宣告之緩刑難收其預期效果，
    而有執行刑罰之必要，得依刑法第75條之1第1項第4款規定
    ，撤銷緩刑之宣告，附此敘明。
據上論斷，應依刑事訴訟法第373條、第368條，判決如主文。
本案經檢察官黃明正提起公訴，被告提起上訴，經檢察官鄭堤升
到庭執行職務。
中　　華　　民　　國　　111 　年　　2 　　月　　24　　日
                  刑事第二十一庭審判長法　官  林怡秀
                                      法　官  劉元斐
                                      法　官  蔡羽玄
以上正本證明與原本無異。
不得上訴。
                                      書記官  陳語嫣
中　　華　　民　　國　　111 　年　　2 　　月　　24　　日
附錄本案所犯法條全文：
性騷擾防治法第25條
意圖性騷擾，乘人不及抗拒而為親吻、擁抱或觸摸其臀部、胸部
或其他身體隱私處之行為者，處 2 年以下有期徒刑、拘役或科
或併科新臺幣 10 萬元以下罰金。
前項之罪，須告訴乃論。　　　　　　　　　　　　　　　　　　　  
附件一
和解成立內容：
一、被告願給付原告新臺幣（下同）參萬陸仟元。
二、前項金額之給付方法：
    ㈠於民國111 年1 月27日當庭給付現金壹萬壹仟元。
    ㈡餘款貳萬伍仟元，自111 年2 月起，於每月27日前以匯款
      方式給付壹仟元，至全部清償完畢為止，如一期不按時履
      行，視為全部到期（匯款帳號資料如附件本院111年度附
      民字第47號和解筆錄附民和解匯款資料單所載）。
三、原告其餘請求拋棄。
四、原告願接受被告道歉，並同意被告得受附條件緩刑之宣告。

附件二
臺灣宜蘭地方法院刑事判決
                                      110年度易字第172號
公　訴　人　臺灣宜蘭地方檢察署檢察官
被　　　告　邱明宏　男　民國00年0月00日生
                    身分證統一編號：Z000000000號
                    住宜蘭縣○○鄉○○路0段00巷00號
選任辯護人　吳文升律師（法律扶助基金會指派）
上列被告因違反性騷擾防治法案件，經檢察官黃明正提起公訴（
110年度偵字第724號），被告於準備程序中就被訴事實為有罪之
陳述，經告知簡式審判程序之旨，並聽取當事人意見後，經本院
裁定改依簡式審判程序審理，並判決如下：
    主  文
邱明宏意圖性騷擾，乘人不及抗拒而為觸摸其身體隱私處之行為
，處拘役伍拾日，如易科罰金，以新臺幣壹仟元折算壹日。
    犯罪事實
一、邱明宏於民國109年12月9日1時至3時4分許，在宜蘭縣宜蘭
    市○○路0段0號旁之「伯朗咖啡」公車亭前，見甲男（真實
    姓名詳卷，警詢代號BT000-A109122）獨自一人步行，遂上
    前攀談，假藉談論學校生活及看A片之回憶、男生當兵時都
    會這樣玩來玩去等話題時，竟基於意圖性騷擾之接續犯意，
    突然伸手隔著褲子觸摸甲男之陰莖數秒後，隨即向甲男道歉
    ，惟又繼續聊天談論「怎麼檢查睪丸的症狀」之話題，並接
    續前揭犯意，再突然將手伸入甲男之褲子內，觸摸甲男之睪
    丸，經甲男向邱明宏稱有人在旁觀看並往後方退後，邱明宏
    表示並無人在看，仍觸摸約2秒後始將手伸出，又對甲男稱
    在洗澡時一直沖龜頭，可幫助在性行為過程中保持持久等語
    ，違反甲男之意願，再度伸手進入甲男之褲子裡，觸摸甲男
    之陰莖、睪丸及龜頭等身體隱私處，時間約達6、7秒，並詢
    問甲男這樣會不會刺激，惟甲男以早上要上課為由，趁機離
    開後報警處理，經調閱附近監視器錄影畫面後，始偵悉上情
    。
二、案經甲男訴由宜蘭縣政府警察局宜蘭分局報告臺灣宜蘭地方
    檢察署檢察官偵查起訴。
    理  由
一、上揭犯罪事實，業據被告邱明宏於本院審理時坦承不諱，核
    與告訴人即證人甲男於警詢及檢察官偵訊時指述之情節相符
    ，並有監視器錄影畫面翻拍照片14張等在卷可稽，足認被告
    任意性之自白與事實相符，可以採信。是本件事證明確，被
    告意圖性騷擾，乘人不及抗拒而為觸摸告訴人甲男身體隱私
    處之犯行，堪予認定，應予依法論科。
二、故核被告所為，係犯性騷擾防治法第25條第1項之意圖性騷
    擾，乘人不及抗拒而為觸摸其身體隱私處之行為罪。被告前
    後多次以手觸摸告訴人甲男之陰莖、睪丸及龜頭等身體隱私
    處之行為，係在時間、空間緊密相連之情境下，以相同手法
    接續為之，而侵害同一法益，顯係出於性騷擾告訴人甲男之
    同一目的，基於單一行為決意，於密切接近之時地實施，且
    侵害同一之法益，各行為之獨立性極為薄弱，依一般社會健
    全觀念，在時間差距上，難以強行分開，在刑法評價上，以
    視為數個舉動之接續施行，合為包括之一行為予以評價，較
    為合理，應認屬接續犯，而僅論以一罪。爰審酌被告前無任
    何科刑紀錄，有臺灣高等法院被告前案紀錄表1份在卷可稽
    ，素行尚可，在深夜見甲男獨自一人行走在路上，認有機可
    趁，為逞色慾而假意和甲男攀談，再趁機觸碰甲男之身體隱
    私處多次，侵犯甲男身體性自主權，造成甲男對自身安全之
    恐懼，行為實屬不當，並考量被告於本院始坦承全部犯行之
    犯後態度，暨其為高職畢業之教育程度，目前無業，家庭經
    濟狀況貧寒等一切情狀，量處如主文所示之刑，並諭知易科
    罰金之折算標準。
據上論斷，應依刑事訴訟法第273條之1第1項、第299條第1項前
段，性騷擾防治法第25條第1項，刑法第11條前段、第41條第1項
前段，判決如主文。
本案經檢察官黃正綱到庭執行職務。
中    華    民    國   110    年    8    月    18    日
                       刑事第四庭法  官  許乃文
以上正本證明與原本無異。
如不服本判決應於收受送達後20日內向本院提出上訴書狀，並應
敘述具體理由；其未敘述上訴理由者，應於上訴期間屆滿後二十
日內向本院補提理由書(均須按他造當事人之人數附繕本)「切勿
逕送上級法院」。
　　　　　　　　　　　           書記官  蕭亦倫
中　　華　　民　　國　　110 　年　　8 　　月　　18　　日
附錄本案所犯法條全文：
性騷擾防治法第25條
意圖性騷擾，乘人不及抗拒而為親吻、擁抱或觸摸其臀部、胸部
或其他身體隱私處之行為者，處 2 年以下有期徒刑、拘役或科
或併科新臺幣 10 萬元以下罰金。
前項之罪，須告訴乃論。